

#### **Pasante**

Norma Karina Ruiz García Nacida en México, CDMX el 30-04-1996 Mexicana, 23 años. Del. Iztacalco, C.P. 08100 Móvil: 55 3458 5472 kary30041996@gmail.com

## Resumen (Perfil Laboral)

Pasante de Psicología con énfasis en Psicología Experimental (análisis experimental del comportamiento: metodología y diseño experimental, manejo y graficación de bases de datos con paqueterías de R y Python). En general, mis aptitudes e intereses están orientados al desarrollo de investigación básica y aplicada.

## Habilidades de Computación

Redacción de documentos LaTEX, Paquetería estándar de Office (Word,

Excel, Power Point, etc.)

Sistemas Operativos Windows

Análisis y manejo de datos R (IDE: RStudio), Python (IDE: Spyder) y

**SPSS** 

Programación Experimental Python (PsychoPy)

### **Habilidades**

- Psicometría: construcción y validación de instrumentos psicológicos.
- Comunicación: Experiencia impartiendo clases como Asistente de Profesor
- Trabajo en Equipo
- Disposición a adaptarse a las demandas del trabajo
- Proactividad
- Tolerancia a la frustración

**Idiomas** Español (Lengua Materna), inglés (560 en TOEFL iTP) y francés (Básico).

## Educación

Licenciatura en Psicología por la Universidad Nacional Autónoma de México (Facultad de Psicología, Ciudad Universitaria)

Promedio: 9.24/10. Pasante

# **Cursos y Capacitaciones**

- Curso "Introducción al Modelamiento Bayesiano en Ciencias Cognitivas" coordinado por la División de Estudios Profesionales de la Facultad de Psicología
- Curso "Introducción al Pensamiento Estadístico" coordinado por la División de Estudios Profesionales de la Facultad de Psicología.

 Curso "Búsqueda de Información Psicológica en Bases de Datos" coordinada por la Coordinación del Programa de Atención a Alumnos y Servicios a la Comunidad a través del Centro de Documentación "Dr. Rogelio Díaz Guerrero".

## Experiencia Académica

Primer Lugar en la fase local del concurso Inter-Preparatoriano de Matemáticas VI, Área II" en la modalidad de examen de conocimientos. (febrero 2014)

Tercer Lugar en la Etapa Final de los Concursos Interpreparatorianos de la ENP, del Colegio de Matemáticas, en la modalidad Matemáticas VI área 2 "Conocimientos". (mayo, 2014)

## **Experiencia Laboral**

Mayo-agosto 2014 Capturista en Nuvo Art.

Junio-agosto 2015 Becaria en Fule Capital Humano.

Junio-julio 2016 Asesora telefónica en Recremex.

Abril 2013-abril 2014 Organizadora de eventos infantiles en la empresa Ecovale.

Abril 2013 Voluntaria en Casa de La Luz.

Junio2019-febrero 2020 Asistente Administrativa en Sysnet.

## Experiencia en la Docencia

2018- Presente Adjunta del Dr. Arturo Bouzas Riaño. Apoyo a la docencia en los siguientes cursos de licenciatura de la Facultad de Psicología.

- Aprendizaje y Conducta Adaptativa I y II (2018-presente)
- Aprendizaje, Motivación y Cognición (2018)
- Modelos en Aprendizaje, Motivación y Cognición (2018)
- Taller de Investigación I, II y II (2018-presente)
- Taller de investigación y Docencia Supervisada (2020)

Julio-agosto 2018 Instructora en el Curso infantil de Verano de la Sociedad Mexicana para la Divulgación de la Ciencia y la Técnica (SOMEDICyT), la Dirección General de Divulgación de la Ciencia (DGDC) y Universum, Museo de las Ciencias.

#### **Conferencias**

- "Motivación y Emoción", presentado en el XVIII Congreso Preparatoriano de las Ciencias. (marzo 2014).
- "Estrés", presentado en el Ciclo de Conferencias Introducción a la Neurobioquímica de las emociones, el amor, la depresión, el estrés y la psicoinmunología del Seminario permanente *Parentalidad Humana*. (diciembre 2014)

### **Actividades Recreativas**

Grado *Propedéutico Técnica Vaganova* de Técnica Rusa por el Consejo Académico de Arte y Danza Internacional A.C. (CAADI).

Todos los documentos probatorios están disponibles a petición.